臺灣高等法院刑事判決　　　　　　　　　　　　　九十一年度上易字第一四六號
　　上　訴　人　甲○○
　　即　被　告
　　選任辯護人　吳慶隆
右上訴人因傷害案件，不服臺灣板橋地方法院九十一年度易字第六二二號，中華民國
九十一年一月二十四日第一審判決（起訴案號：臺灣板橋地方法院檢察署九十一年度
偵字第一五○五號）提起上訴，本院判決如左：
    主  文
上訴駁回。
甲○○緩刑貳年。
    事  實
一、甲○○因懷疑國中同學丙○○曾於就讀四海工專時期，教唆其兄對其毆打，為思
    報復，竟基於傷害人身體犯意，於民國（下同）九十年六月二十四日晚十一時許
    ，先利用不知情乙○○之行動電話打電話予丙○○，向丙○○佯稱：「伊係丙○○之復興商工學弟，老師有東西託其轉交」等語，而誘騙丙○○於九十年六月二
    十六日晚十時二十分許，至台北縣永和市○○路三０六號「中華撞球場」前等候
    ，並教唆其於網咖店內認識之不詳姓名成年男子共六人至上開地點，而由該六名
    不詳姓名成年男子毆打丙○○，致使丙○○受有後頸部、前胸、後背挫傷瘀血、
    右上眼瞼、左手肘挫擦傷等傷害。
二、案經被害人丙○○訴由臺北縣警察局永和分局報請臺灣板橋地方法院檢察署檢察
    官偵查起訴。
    理  由
一、右揭事實，業據被告甲○○於警訊及偵查、原審與本院調查審理時坦承不諱，核
    與告訴人丙○○指訴情節相符，被告利用不知情乙○○之行動電話打電話予丙○○之情，並據證人乙○○於警訊及本院調查時證述明確，復有診斷證明書及診斷
    書各一紙（偵卷第十、十一頁）、和信電訊股份有限公司傳真函及所附門號承租
    人資料、通聯紀錄（偵卷第十三至十六頁）在卷可查。本件事證明確，被告犯行
    洵堪認定。
二、核被告甲○○所為，係犯刑法第二十九條第二項、第二百七十七條第一項教唆傷
    害之罪。原審認被告教唆傷害事證明確，依據刑法第二十九條第二項、第二百七
    十七條第一項、第四十一條第一項前段，罰金罰鍰提高標準條例第一條前段、第
    二條之規定，並爰審酌被告之品行、智識程度及被告僅因之前遭他人毆打而臆測
    係被害人丙○○教唆他人所為，竟教唆不認識之人毆打丙○○成傷、告訴人所受
    之傷勢與所生之危害以及被告犯罪後坦承犯行等一切情狀，量處有期徒刑肆月，
    如易科罰金，以百元折算一日。經核原判決認事用法均無不合，量刑亦屬適當
    。上訴人即被告上訴意旨以：「係學生，認為判太重，希望法院給予機會」等語
    ，指摘原判決不當，因原審認事用法並無不妥，是上訴為無理由，應予駁回。
    然查，被告前未曾受有期徒刑以上刑之宣告，有本院被告全國前案紀錄表在卷可
    查（本院卷第十七頁），本次因一時失慮，偶罹刑典，事後則主動聲請台北縣永
    和市調解委員會調解，惟因調解期日通知無法送達於告訴人致調解不成立，有台
    北縣永和市調解委員會開會通知、調解筆錄及退件信封在卷可查（偵卷第十七、
    二五頁，原審卷第二四、二五頁）。嗣於本院調查時亦與告訴人達成和解，除願
    賠償告訴人新台幣十五萬元外，更當庭保證日後絕對不再騷擾告訴人，否則自願
    加重刑責，而告訴人亦表明不再追究本件傷害案件之刑事責任，有訊問筆錄、和
    解書及即期支票各一紙在卷可查（本院卷第三五、五八至五九頁），顯見已有悔
    意，經此刑之宣告後，應知所警惕而無再犯之虞，本院認以暫不執行為適當，爰
    宣告緩刑貳年，以啟自新。
據上論斷，應依刑事訴訟法第三百六十八條、刑法第七十四條第一款，判決如主文。
本案經檢察官鍾鳳玲到庭執行職務。
中      華      民      國      九十一      年      五      月  二十二  日
                              臺灣高等法院刑事第七庭
                                  審判長法  官  吳  啟  民
                                        法  官  林  瑞  斌
                                        法  官  施  俊  堯
右正本證明與原本無異。
不得上訴。
                                        書記官  陳  彥  蕖
中      華      民      國      九十一      年      五      月  二十二  日
附錄本判決論罪科刑法條：
刑法第二百七十七條：
傷害人之身體或健康者，處三年以下有期徒刑，拘役或一千元以下罰金。
犯前項之罪，因而致人於死者，處無期徒或七年以上有期徒刑；致重傷者，處三年以
上十年以下有期徒刑。
